臺灣臺中地方法院刑事判決　　　　　　　　　　　　九十一年度易字第二九三五號
　　公　訴　人　臺灣臺中地方法院檢察署檢察官
　　被　　　告　甲○○
右列被告因竊盜案件，經檢察官提起公訴（九十一年度偵字第一九三一二號），本院
判決如左：
    主  文
甲○○攜帶兇器，毀壞門扇竊盜，未遂，累犯，處有期徒刑陸月，如易科罰金，以
佰元折算壹日。
    事  實
一、甲○○曾因竊盜罪，於民國九十年五月二十一日為本院判處有期徒刑三月確定，
    送監執行後，於九十年十月九日執行完畢；詎竟仍不知悔改，復意圖為自己不法
    之所有，於九十一年八月二日晚上七時許，持其所有客觀上足對人之生命、身體
    構成威脅，具有危險性之兇器螺捍二支（建築板模用之金屬螺桿，長約三十公分
    ），前往臺中縣太平市○○○○街九六巷口處之福德祠，著手以螺桿撬開該祠之
    廟門後，進入福德祠內，並以螺桿撬開該祠內香油錢箱之鎖頭，正欲竊取置於香
    油錢箱內之金錢之際，為該祠之委員丙○○發現，隨即以電話通知該祠之主任委
    員丁○○及副主任委員乙○○前往，而當場查獲甲○○，始未得逞，並在現場拾
    得甲○○用以撬開該祠大門及香油錢箱所用之螺桿二支（嗣已經將之丟棄而未扣
    案）及其所有之鑰匙一串（已經交還甲○○）。
二、案經臺中縣警察局報請臺灣臺中地方法院檢察署檢察官偵查起訴。
    理  由
一、訊據被告甲○○對有於九十一年八月二日晚上七時許，在臺中縣太平市○○○○
    街九六巷口處之福德祠為證人丁○○、乙○○、丙○○等人查獲之事實固坦白不
    諱，惟否認有何竊盜犯行，並辯稱：當日伊是去該福德祠內拜拜，要騎腳踏車回
    家時，不知道為什麼被證人丁○○、乙○○、丙○○攔下，並被打傷，伊沒有竊
    取該祠之香油錢箱等語。經查，被告確有在右揭時、地竊取臺中縣太平市○○○○街九六巷口處福德祠內香油錢箱，而未得逞之事實，業據證人丁○○、乙○○
    、丙○○等人於警訊及檢察官訊問時證述明確；且經於本院審理時，證人丁○○
    證述「那晚七點多左右，我與乙○○在福德祠的秘書長家裡，我接到梁委員電話
    通知我說有人在福德祠偷東西，我與乙○○趕過去，我去的時候看到被告從廟的
    門前口往金爐那邊跑。被告他要爬牆出去，我去阻止他的時候，他往路的方向跑
    ，被告他就跌倒受傷。廟的大門、香油錢箱的鎖兩個都已經被撬開、撬壞，是用
    兩支板模用的長條型的螺桿撬開。我有發現螺桿，但後來我就將螺桿送垃圾車丟
    掉了，因為當時並沒有想要將他移送，因為看他有流血。現場還有一串鑰匙，剛
    好在廟門的前面。」證人乙○○證述「當時丙○○說有人在撬開廟門的鎖，我與
    丁○○一起去看，我與丁○○抓到被告時，在現場發現一串鑰匙，他承認是他家
    的鑰匙，主委說被告他已受傷不要將他移送。後來警員來的時候，說既然我們不
    要追究就放過他。我們檢視現場，廟及香油錢箱的鎖頭被破壞，但錢沒有被偷，
    就原諒他。鎖是用螺桿破壞的，大約是三十公分的螺桿破壞的。」證人丙○○證
    述「我有看到被告竊盜過程。我住的地方可以看到土地公廟的大門，當天晚上七
    點多我有看到被告用東西在撬廟大門的鎖頭。我當時離被告大約二十公尺，我就
    打電話給主委，我等主委到再去抓被告，我們到場時，被告看到我們就往金爐方
    向跑要爬牆出去，結果跌倒。」、「我們去檢視廟的現狀，廟門的鎖及香油錢的
    鎖已經被破壞，東西沒有被偷，有撿到螺桿，在廟門那邊有撿到一串鑰匙。」核
    證人丁○○、乙○○、丙○○在本院所證述之情節，分與其在警訊及檢察官訊問
    時之證述大致相符，尚無瑕疵可指；且關於被告竊盜之情節及發現、逮捕被告之
    過程，均互核相符；而證人丁○○、乙○○、丙○○與被告並不認識，自無仇隙
    ，當無故為串證攀誣之必要，從而證人丁○○、乙○○、丙○○在偵、審所為之
    證述，應非不可採信。且查案發當日，被告雖為證人證人丁○○、乙○○、丙○○等人逮捕，惟因在逮捕之過程被告有跌倒致受傷，故證人丁○○、乙○○、丙○○並未將被告送警究辦，而任令被告離去，被告於回家後，其母即證人潘雪英
    質問被告為何受傷，被告原係向證人潘雪英稱騎腳踏車跌倒所致，經證人潘雪英
    於第二日將被告送醫，並追問後始得知被告之受傷，係因竊取前揭福德祠內之香
    油錢箱之金錢被人追打所致，已經證人潘雪英在警訊時證述明確；而證人潘雪英
    所證之情節，核亦與證人丁○○、乙○○、丙○○所證被告有至前揭福德祠竊盜
    之事實相符。綜上所述，被告所辯其僅係騎腳踏車至該處拜拜等語，顯為卸責之
    詞，而不可採信；本件事證已經明確，被告犯行洵堪認定，應依法論科。
二、按所謂兇器，其種類並無限制，凡客觀上足對人之生命、身體、安全構成威脅，
    具有危險性之兇器均屬之，且祇須行竊時攜帶此種具有危險性之兇器為已足，並
    不以攜帶之初有行兇之意圖為必要。查被告行竊時所攜帶之螺桿雖因查獲當日證
    人丁○○等人並未追究被告之竊盜犯行，致已將查獲之螺桿丟棄，而未扣案，然
    該螺桿係建築板模所使用之工具，金屬材質，長約三十公分，分據證人丁○○、
    乙○○、丙○○於本院審理時證述明確，應可認係足以殺傷人生命、身體之器械
    ，顯為具有危險性之兇器。核被告所為，係犯刑法第三百二十一條第二項、第一
    項第三款、第二款攜帶兇器，毀壞門扇竊盜未遂罪；公訴人論罪漏未敘及毀壞門
    扇之加重條件，尚有未洽；然被告之因竊盜行為祇有一個，實質上仍屬一罪，應
    由本院逕予補充，附予敘明。被告已著手於竊盜犯罪行為之實行而不遂，為未遂
    犯，爰依刑法第二十六條前段規定減輕其刑。又被告曾因竊盜罪，於九十年五月
    二十一日為本院判處有期徒刑三月確定，送監執行後，於九十年十月九日執行完
    畢，有臺灣臺中地方法院檢察署刑案資料查註紀錄表及臺灣高等法院被告全國前
    案紀錄表各一件在卷可稽，其於受有期徒刑之執行完畢後，五年內再犯本件有期
    徒刑以上之罪，為累犯，應依刑法第四十七條規定加重其刑，並先加後減之。爰
    審酌被告犯罪之動機、目的、品行，本件犯罪所使用之手段，然被告之竊盜行為
    ，雖有毀壞該福德祠大門及香油錢箱鎖之行為，惟尚未取得財物，其犯罪所生之
    損害尚輕；又被告患有中度精神病（未至心神喪失或精神耗弱之程度），有中華
    民國身心障礙手冊影本一件附卷可稽，其適應社會生活之能力，及就業、謀生等
    技能，顯較一般身心健康之人為低，其情非不可憫，是量刑自不宜過苛，並犯罪
    後之態度等一切情狀，量處如主文所示之刑，並諭知易科罰金之折算標準，以示
    懲儆。末查，被告為本件竊盜犯罪所使用之螺桿二支，雖為證人丁○○於案發當
    日在現場拾獲，然因查獲當日並未將被告送警究辦，且已於事後將之以廢棄物處
    理而丟棄，應已滅失，爰不予宣告沒收。
據上論斷，應依刑事訴訟法第二百九十九條第一項前段，刑法第三百二十一條第二項
、第一項第二款、第三款、第二十六條前段、第四十七條、第四十一條第一項前段，
罰金罰鍰提高標準條例第二條，判決如主文。
中      華      民      國      九十一      年    十二  月      二十    日
                                    臺灣臺中地方法院刑事第一庭
                                        法  官  林  源  森
右正本證明與原本無異
如不服本判決，應於收受本判決後十日內向本院提出上訴書狀，其未敘述上訴理由者
，並得於提起上訴後十日內向本院補提理由書狀（均須按他造當事人之人數附繕本）
「切勿逕送上級法院」
                                        書記官
中      華      民      國      九十一      年    十二  月      二十四  日
附錄本案論罪科刑法條全文：
中華民國刑法第三百二十一條
犯竊盜罪而有左列情形之一者，處六月以上、五年以下有期徒刑：
一  於夜間侵入住宅或有人居住之建築物、船艦或隱匿其內而犯之者。
二  毀越門扇、牆垣或其他安全設備而犯之者。
三  攜帶兇器而犯之者。
四  結夥三人以上而犯之者。
五  乘火災、水災或其他災害之際而犯之者。
六  在車站或埠頭而犯之者。
前項之未遂犯罰之。
